臺北高等行政法院裁定　　　　　　　　　　　　　　九十二年度訴字第五六三七號
　　原　　　告　私立親民工商專科學校
　　代　表　人　甲○○
　　被　　　告　教育部
　　代　表　人　乙○○部長）.
　　被　　　告　中央教師申訴評議委員會
右當事人間因有關教育事務事件，原告不服教育部中央教師申訴評議委員會中華民國
九十二年十一月十七日再申訴評議決定，提起行政訴訟。本院裁定如左︰
　　主  文
原告之訴駁回。
訴訟費用由原告負擔。
　　理  由
一、本件被告代表人原為黃榮村，訴訟中變更為乙○○，業據被告新任代表人提出承
    受訴訟狀聲明承受訴訟，核無不合，應予准許。
二、緣再申訴人林嘉海原為原告機械科講師，其於八十九學年度第一學期遭原告以不
    發給聘書方式不再續聘，經多次向原告申訴，然未獲處理，嗣向教育部陳情，並
    將申訴書以存證信函方式送達原告，原告遂於九十二年四月二十三日，由原告教
    師申訴評議委員會作成評議決定：「申訴已無實益，而予以駁回」，再申訴人不
    服，爰向教育部中央教師申訴評議委員會提起再申訴，再申訴有理由，原告教師
    申訴評議委員會原評議不予維持，原告不服，遂提起行政訴訟。
三、按教師法第三十三條規定：「教師不願申訴或不服申訴、再申訴決定者，得按其
    性質依法提起訴訟或依訴願法或行政訴訟法或其他保障法律等有關規定，請求救
    濟。」又再申訴評議決定視同再訴願決定，再申訴人不服評議決定，得提起行政
    訴訟救濟，亦有改制前行政法院八十六年度判字第三三○一號判決及最高行政法
    院八十九年度判字第三六二七號判決意旨可資參照。又「人民因中央或地方機關
    之違法行政處分，認為損害其權利或法律上之利益，經依訴願法提起訴願而不服
    其決定，或提起訴願逾三個月不為決定，或延長訴願決定期間逾二個月不為決定
    者，得向高等行政法院提起撤銷訴訟。、、、訴願人以外之利害關係人，認為第
    一項訴願決定，損害其權利或法律上之利益者，得向高等行政法院提起撤銷訴訟
    。」為行政訴訟法第四條第一項、第三項定有明文。依該規定，提起撤銷訴訟者
    ，以主張受行政處分侵害之人民為限，下級行政機關，並無對上級行政機關之行
    政處分提起撤銷訴訟之餘地，亦即依行政訴訟法第四條第一項及第三項之規定，
    對於訴願決定或視同訴願決定向高等行政法院提起撤銷訴訟者，僅訴願人或訴願
    人以外之利害關係人始得為之。
四、經查，本件再申訴決定主文第一項為「再申訴有理由，原告教師申訴評議委員會
    原評議決定不予維持。」，再申訴人係受未獲續聘之教師林嘉海，原告係作成不
    予續聘決定之原措施機關，參酌前開教師法規定與實務見解，提起行政訴訟之主
    體，亦僅限於受有違法或不當措施之教師個人，至於作成決定或措施之機關或學
    校並非處分相對人，非屬「受有違法或不當措施之」教師，且亦非之所謂之『利
    害關係人』。揆諸行政一體之原則，原告即應受其拘束，其對再申訴決定表示不
    服，提起撤銷訴訟，核與行政訴訟法第四條之規定不符，其起訴為不合法，應予
    駁回。
五、依行政訴訟法第一百零七條第一項第十款、第一百零四條、民事訴訟法第九十五
    條、第七十八條，裁定如主文。
中　　華　　民　　國　  　九十三　　　年　　　十二　　　月　　　三  　　日
                 臺 北 高 等 行 政 法 院   第 六 庭
                                審 判 長   法    官  林樹埔
                                           法    官　曹瑞卿
                                           法    官　許瑞助
右為正本係照原本作成。
如不服本裁定，應於送達後十日內向本院提出抗告狀（須按他造人數附繕本）。
中　　　華　　　民　　　國　　九十三　　年　　 十二 　　月　　　三　　　日
　　　　　　　　　　　　　　　　　　　　   書 記 官　吳芳靜
